# 收购资产的问题

提问人：wx_60764ff2e2a1 时间：2022-10-10 17:43:52
陈版您好，一个化工企业破产清算由管理人接管了，市政府为了解决化工企业的污染问题，对化工企业全部资产整体进行网上拍卖，市政府会议纪要记载整体网上拍卖，拍卖后涉及污染部分资产要进行拆除（包括与污染相关联资产也要拆除），市政政府要求某A国企竞拍，A国企拍得后，管理人对相关涉及污染的资产进行了拆除，其他资产交给A公司，现在破产企业按照各分项资产开具发票给A公司（包括已拆除的资产）。请教下A公司能否按支付的总价在未拆除资产的评估价值的比例分摊（评估的价值类型为模拟破产清算条件下的清算价值类型） ？因为各项资产公允价值很难取得。我认为拍卖前A公司就知道要拆除部分资产，A公司的目的就是取得未拆除的资产，因此拆除部分资产价值只能分给未拆除部分的资产，这部分拆除资产不能确认为损失。
不知是否正解，请陈版帮指点指点。谢谢。

回答人：chenyiwei
“拍卖前A公司就知道要拆除部分资产，A公司的目的就是取得未拆除的资产，因此拆除部分资产价值只能分给未拆除部分的资产，这部分拆除资产不能确认为损失”这个观点总体上是合理的。
但要注意：将被拆除资产的购买价格分摊给未拆除资产后，应确保未拆除资产的调整后入账价值不高于其公允价值，否则会有减值问题。